# 请教陈版主，收购业务后，将业务委托经营，每年收取固定收益，请问这个如何确认？.

提问人：biaqqg 时间：2014-09-15 11:05:57
请教陈版主，收购业务后，将业务委托经营，每年收取固定收益，请问这个如何确认？.可以确认为长期股权投资吗？

回答人：chenyiwei
请详细说明该业务的背景，尤其是收购协议和收购后委托经营协议的条款和实际执行情况，以便分析。

提问人：biaqqg 时间：2014-09-18 15:27:24
收购的资产构成一项业务，但资产是有瑕茨的，如土地办不了产权证，经营权得不到政府的批文，只是当地政府部门同意企业在那里经营，并且鼓励经营。收购的是一个市场，把市场收购后将其委托给受托方经营，受托方负责资产的维护，并按期上缴净利。

回答人：chenyiwei
还是没有说清楚：你是委托方还是受托方？收益如何分配？是否实质上承担经营风险？受托方的决策权多大？受托方是否在该业务中有额外利益？建议参考修订后合并报表准则中“主要责任人／代理人”的区分规定予以考虑。

提问人：biaqqg 时间：2014-09-19 09:03:02
收购资产后将资产委托出去，企业是委托方。收益方式采用固定方式，每年按固定金额向受托方收取收益，经营上不参与，经营风险不承担，由受托方自行承担。额外利益也会存在一点，那就是在土地上受托方也建了一些房产，如果政府对这块土地进行收回，那么也会对受托方的房产予以补偿，但这种额外利益并不是一定会取得的，要看当地政府与委托方和受托方之间的谈判了，并且这种收益具有较大不确定性，本届政府默许委托方和受托方的这种行为，但下届政府未必就会默许，所以这种额外收益应该不需要考虑。

回答人：chenyiwei
委托经营年限为多少年？ 如果年限较短的，可能类似于经营租赁，即购入业务和资产所有权上的主要风险和报酬尚未转移出去，此时所购入的资产仍确认为委托方的资产，并按期计提折旧，所分得的固定回报相当于租金，与每年计提折旧配比。 如果年限较长，基本达到所收购的主要经营性资产的使用年限，这样购入业务和资产所有权上的主要风险和报酬基本可以认为已经转移给受托方，从而构成融资租赁性质的交易，应就未来委托期间应收取的租金折现，将该折现值与所购入资产成本之间的差额确认为当期收益。

提问人：MPACC10 时间：2018-08-15 16:50:14
请教陈老师： 证监会 2017 年上市公司执行会计准则案例中 12-01 外包业务是否纳入合并报表范围，其中仅合并资产负债表，未合并现金流量表及利润表是否符合合并报表准则二十六条的相关规定，即B公司通过的业务产生现金流，该业务主要组成部分是机器设备生产线，但是生产线的折旧会影响合并资产负债表，但是合并现金流量表，利润表却不考虑该等影响。 是否需要考虑固定承包费相对于生产线的折旧摊销（外包资产主要是生产设备）的利益补偿程度进而区分处理？谢谢

回答人：chenyiwei
不能这样理解。这实际上是A公司以经营租赁方式向承包人李某出租B公司的经营性资产，所以资产账面价值纳入合并报表，利润表中对应确认的承包费实际上是租金收入。

提问人：MPACC10 时间：2018-08-15 17:52:18
陈老师您好，我的意思这种经营模式下，是不把B公司自身经营业绩及自身现金流量表并入合并报表，而以租金的形式代替B利润表是否符合准则的要求？谢谢！

回答人：chenyiwei
要看以谁的名义对外经营，如果是以承包人名义对外经营、开票，则不能作为B的收入和成本纳入合并报表。这时只能将承包费作为租金收入纳入报表。